臺灣屏東地方法院刑事判決　　　　　　　　　　　　　九十三年度訴字第三八號
　　公　訴　人　臺灣屏東地方法院檢察署檢察官
　　被　　　告　甲○○
右列被告因違反廢棄物清理法案件，經檢察官提起公訴（九十三年度偵字第四三六號
、第二二○六號），本院裁定以簡式審判程序審理，判決如左：
    主  文
甲○○連續未依廢棄物清理法第四十一條第一項規定，領有廢棄物清除許可文件，從
事廢棄物之清除，處有期徒刑壹年貳月。
    事  實
一、甲○○明知未向主管機關申請核發廢棄物清除許可文件，不得從事廢棄物之清除
    ，竟基於違反廢棄物清理法之概括犯意，於民國九十二年十二月某日起至九十三
    年一月十日二十三時許止，駕駛不知情之吳祥誌所有之車牌號碼ＺＹ－三三三號
    大貨車，在高雄縣鳳山市○○路上及其他不詳處所，以一車約新台幣（下同）二
    千五百元之代價，多次受僱於不知情之不詳姓名年籍多人，清除因家戶整修房屋
    後產生之廢棄木材、床墊、塑膠袋、保麗龍、碎玻璃等垃圾，足以污染環境衛生
    之一般廢棄物（起訴書誤為一般事業廢棄物），並將該等廢棄物載運至乙○○（
    另行審結）所提供位於屏東市○○○段一二九九號空地內堆置。嗣甲○○於九十
    三年一月十日二十三時許，駕駛大貨車載運廢棄物至上述地號土地內傾倒時，為
    行政院環境保護署環境督察總隊南區環境督察大隊會同內政部警政署環境保護警
    察隊第三中隊人員當場查獲，並扣得上述大貨車一部。
二、案經屏東縣警察局屏東分局報請臺灣屏東地方法院檢察署檢察官偵查起訴。
    理  由
一、上述事實，業經被告甲○○於警、偵訊及本院審理時坦白承認，核與共同被告乙
    ○○供述提供上述地號土地給被告甲○○堆置廢棄木材等一般廢棄物之情節大致
    相符，並有行政院環保署環境督察總隊南區環境督察大隊環境稽查工作紀錄、警
    方查獲時攝得之現場相片十四幀及扣案之大貨車一部在卷可資佐證，足見被告之
    自白與事實相符，可以相信，事證明確，被告犯行應可認定。
二、按一般廢棄物指由家戶或其他非事業所產生之垃圾、糞尿、動物屍體等，足以污
    染環境衛生之固體或液體廢棄物，廢棄物清理法第二條第一項第一款定有明文。
    本件廢棄物之來源係家戶整修房屋後產生之廢木材、床墊、塑膠袋、保麗龍、碎
    玻璃等足以污染環境衛生之垃圾，自屬廢棄物清理法所稱之一般廢棄物。又廢棄
    物清理法規定之「清除」指以人力、清運機具將一般廢棄物自產生源運輸至處理
    場之行為，一般廢棄物回收清除處理辦法可供參考。再廢棄物清理法第四十一條
    第一項前段既規定，從事廢棄物清除、處理業務者，應向直轄市、縣（市）主管
    機關或中央主管機關委託之機關申請核發公民營廢棄物清除、處理機構許可文件
    後，始得受託清除、處理廢棄物業務。則同法第四十六條第一項第四款所謂未依
    第四十一條第一項規定領有廢棄物清除、處理許可文件，從事廢棄物貯存、清除
    、處理者，自不限於公民營廢棄物清除處理機構，凡未領有許可證或核備文件而
    從事廢棄物貯存、清除、處理者，即足當之，最高法院九十二年度台上字第一二
    一三號判決亦可參照。
三、被告甲○○未向主管機關申請核發廢棄物清除許可文件，駕駛大貨車載運家戶整
    修房屋後產生之廢棄木材等足以污染環境衛生之一般廢棄物之行為，係犯廢棄物
    清理法第四十六條第一項第四款前段之未依廢棄物清理法第四十一條第一項規定
    領有廢棄物清除許可文件，從事廢棄物清除罪。其先後多次清除廢棄物之行為，
    時間緊接，觸犯構成要件相同之罪名，顯係基於概括犯意為之，為連續犯，應依
    刑法第五十六條之規定論以一罪，並加重其刑。爰審酌被告前有二次違反廢棄物
    清理法前科之素行、貪得每車二千五百元清運代價而清除一般廢棄物之犯罪動機
    與目的、任意堆置一般廢棄物污染環境衛生及坦認犯行之犯後態度等一切情狀，
    量處如主文所示之刑。至扣案之大貨車一輛，係吳祥誌所有，非被告所有之物，
    業經被告供明在卷，且有該部大貨車之行車執照影本在卷可證，爰不併予宣告沒
    收。
據上論斷，應依刑事訴訟法第二百七十三條之一第一項、第二百九十九條第一項前段
，廢棄物清理法第四十六條第一項第四款，刑法第十一條前段、第五十六條，判決如
主文。
中      華      民      國      九十三      年      七    月    二十    日
                                      臺灣屏東地方法院刑事第二庭
                                          法  官  林昌義
右正本證明與原本無異。
如不服本判決應於收受本判決送達後十日內向本院提出上訴書狀，其未敘述上訴理由
者，並得於提起上訴後十日內向本院補提理由書狀（均須按他造當事人之人數附繕本
 ）「切勿逕送上級法院」
                                          書記官   潘美碧
中      華      民      國      九十三      年      七    月    二十    日
附錄論罪科刑法條全文
廢棄物清理法第四十六條
有下列情形之一者，處一年以上五年以下有期徒刑，得併科新臺幣三百萬
元以下罰金：
一  任意棄置有害事業廢棄物。
二  事業負責人或相關人員未依本法規定之方式貯存、清除、處理或再利用廢棄物，
    致污染環境。
三  未經主管機關許可，提供土地回填、堆置廢棄物。
四  未依第四十一條第一項規定領有廢棄物清除、處理許可文件，從事廢棄物貯存、
    清除、處理，或未依廢棄物清除、處理許可文件內容貯存、清除、處理廢棄物。
五  執行機關之人員委託未取得許可文件之業者，清除、處理一般廢棄物者；或明知
    受託人非法清除、處理而仍委託。
六  公民營廢棄物處理機構負責人或相關人員、或執行機關之人員未處理廢棄物，開
    具虛偽證明。
無許可文件，以經營廢棄物清除、處理為常業者，處三年以上十年以下有期徒刑，得
併科新臺幣九百萬元以下罰金。
